Images des répertoires du notaire Etienne Leroy pour l'étude VI
Archives nationales de France
Images des répertoires du notaire Etienne Leroy pour l'étude VI
1er avril 1608 - 24 octobre 1644
MC/RE/VI/6 - MC/RE/VI/8
Etude VI; Leroy, Étienne
3 registres
Archives nationales de France
Minutes et répertoires: la loi 2008-696 du 15 juillet 2008 relative aux archives a fixé à 75 ans à compter de la date de l'acte, ou à 25 ans à compter de la date du décès de l'intéressé si ce délai est plus bref, le délai de communication des minutes et répertoires des notaires; ce délai est porté à 100 ans à compter de la date de l'acte si le document se rapporte à un mineur (code du Patrimoine, articles L213-2, 4e d et 5e).
Autres documents de l'étude (dossiers de clients, comptabilité...): s'agissant d'archives privées, ces documents sont communicables selon les modalités fixées par le déposant ou le donateur.
Certains documents ne sont pas accessibles sous leur forme originale en raison de leur mauvais état de conservation.
Registres entrés aux Archives nationales en 1931.
Images des répertoires de l’étude VI
Archives de l'étude VI
répertoire d'officier public ministériel
- Répertoire chronologique pour la période du 1er avril 1608 au 24 octobre 1644, 1er avril 1608 - 24 octobre 1644; MC/RE/VI/6; Ce répertoire contient 504 feuillets et fait partie d'un registre de 566 feuillets de papier manuscrits, hauteur 33 x largeur 21 cm. Le registre est en bon état. Il a été restauré et relié; toutefois, par suite d'une erreur de restauration, les années 1642, 1643 et 1644 ont été reliées en désordre. Les pages 50 v° et 51 r° sont blanches. Les pages 355 v° et 355 bis sont barrées.
  Le registre contient aussi le répertoire du notaire Jean-Baptiste Leroy pour la période du 12 décembre 1644 au 1er juillet 1650.
  Le répertoire contient, sur deux colonnes non encadrées, les informations suivantes: 1. nature de l'acte; 2. nom, prénom des parties.
  Le répertoire 7 reprend les actes déjà inscrits dans le répertoire 6 entre février 1631 et août 1633.
  répertoire
  - Page de titre, 1 r°; 1 feuillet
  - Liste chronologique des actes pour la période d'avril à décembre 1608, avril - décembre 1608; 2 r°-5 r°; 4 feuillets
  - Liste chronologique des actes pour la période de janvier à décembre 1609, janvier - décembre 1609; 5 r°-10 r°; 6 feuillets
  - Liste chronologique des actes pour la période de janvier à décembre 1610, janvier - décembre 1610; 10 v°-13 v°; 4 feuillets
  - Liste chronologique des actes pour la période de janvier à décembre 1611, janvier - décembre 1611; 13 v°-17 r°; 5 feuillets
  - Liste chronologique des actes pour la période de janvier à décembre 1612, janvier - décembre 1612; 17 r°-22 v°; 6 feuillets
  - Liste chronologique des actes pour la période de janvier à décembre 1613, janvier - décembre 1613; 23 r°-31 r°; 9 feuillets
  - Liste chronologique des actes pour la période de janvier à décembre 1614, janvier - décembre 1614; 31 r°-42 r°; 12 feuillets
  - Liste chronologique des actes pour la période de janvier à décembre 1615, janvier - décembre 1615; 42 r°-56 v°; 15 feuillets
  - Liste chronologique des actes pour la période de janvier à décembre 1616, janvier - décembre 1616; 56 v°-67 r°; 12 feuillets
  - Liste chronologique des actes pour la période de janvier à décembre 1617, janvier - décembre 1617; 67 r°-77 v°; 11 feuillets
  - Liste chronologique des actes pour la période de janvier à décembre 1618, janvier - décembre 1618; 77 v°-87 r°; 11 feuillets
  - Liste chronologique des actes pour la période de janvier à décembre 1619, janvier - décembre 1619; 87 r°-95 v°; 9 feuillets
  - Liste chronologique des actes pour la période de janvier à décembre 1620, janvier - décembre 1620; 96 r°-104 r°; 9 feuillets
  - Liste chronologique des actes pour la période de janvier à décembre 1621, janvier - décembre 1621; 104 r°-117 r°; 14 feuillets
  - Liste chronologique des actes pour la période de janvier à décembre 1622, janvier - décembre 1622; 117 r°-129 r°; 13 feuillets
  - Liste chronologique des actes pour la période de janvier à décembre 1623, janvier - décembre 1623; 129 r°-143 v°; 15 feuillets
  - Liste chronologique des actes pour la période de janvier à décembre 1624, janvier - décembre 1624; 143 v°-163 r°; 21 feuillets
  - Liste chronologique des actes pour la période de janvier à décembre 1625, janvier - décembre 1625; 163 r°-180 r°; 18 feuillets
  - Liste chronologique des actes pour la période de janvier à décembre 1626, janvier - décembre 1626; 180 v°-195 v°; 16 feuillets
  - Liste chronologique des actes pour la période de janvier à décembre 1627, janvier - décembre 1627; 196 r°-211 v°; 16 feuillets
  - Liste chronologique des actes pour la période de janvier à décembre 1628, janvier - décembre 1628; 211 v°-225 r°; 15 feuillets
  - Liste chronologique des actes pour la période de janvier à décembre 1629, janvier - décembre 1629; 225 r°-241 r°; 17 feuillets
  - Liste chronologique des actes pour la période de janvier à décembre 1630, janvier - décembre 1630; 241 r°-253 r°; 13 feuillets
  - Liste chronologique des actes pour la période de janvier à novembre 1631, janvier - novembre 1631; 253 r°-265 r°; 12 feuillets
    Il n'y a pas d'actes d'août à octobre 1631.
  - Liste chronologique des actes pour la période de janvier à novembre 1632, janvier - novembre 1632; 265 v°-281 v°; 17 feuillets
  - Liste chronologique des actes pour la période de janvier à décembre 1633, janvier - décembre 1633; 281 v°-300 v°; 12 feuillets
    A partir de juillet les mois ne sont plus indiqués.
  - Liste chronologique des actes pour la période de janvier à décembre 1634, janvier - décembre 1634; 301 r°-319 r°; 19 feuillets
  - Liste chronologique des actes pour la période de janvier à décembre 1635, janvier - décembre 1635; 319 r°-338 r°; 20 feuillets
  - Liste chronologique des actes pour la période de janvier à décembre 1636, janvier - décembre 1636; 338 r°-355 bis r°; 19 feuillets
  - Liste chronologique des actes pour la période de janvier à décembre 1637, janvier - décembre 1637; 356 r°-370 v°; 15 feuillets
  - Liste chronologique des actes pour la période de janvier à décembre 1638, janvier - décembre 1638; 370 v°-388 v°; 13 feuillets
  - Liste chronologique des actes pour la période de janvier à décembre 1639, janvier - décembre 1639; 388 v°-410 r°; 13 feuillets
  - Liste chronologique des actes pour la période de janvier à décembre 1640, janvier - décembre 1640; 410 r°-428 v°; 13 feuillets
  - Liste chronologique des actes pour la période de janvier à décembre 1641, janvier - décembre 1641; 428 v°-448 v°; 21 feuillets
  - Liste chronologique des actes pour la période de janvier à décembre 1642, janvier - décembre 1642; 449 v°-466 v°, 491 r°-492 r°; 19 feuillets
    - de janvier à novembre 1642, janvier - novembre 1642; 449 v°-466 v°; 17 feuillets
    - de novembre à décembre 1642, novembre - décembre 1642; 491 r°-492 r°; 2 feuillets
  - Liste chronologique des actes pour la période de janvier à décembre 1643, janvier - décembre 1643; 492 r°-501 r°, 489 r°-490 v°, 467 r°-475 v°; 29 feuillets
    - de janvier à juin 1643, janvier - juin 1643; 492 r°-501 r°; 10 feuillets
    - juillet 1643, 489 r°-490 v°; 2 feuillets
    - de juillet à décembre 1643, juillet - décembre 1643; 467 r°-475 v°; 17 feuillets
  - Liste chronologique des actes pour la période de janvier au 24 octobre 1644, janvier - 24 octobre 1644; 476 r°-489 r°, 501 r°-504 v°; 18 feuillets
    - de janvier à juin 1644, janvier - juin 1644; 476 r°-489 r°; 14 feuillets
    - du 1er juillet au 24 octobre 1644, 1er juillet - 24 octobre 1644; 501 r°-504 v°; 4 feuillets
- Répertoire chronologique pour la période du 10 février 1631 au 30 novembre 1633, 10 février 1631 - 30 novembre 1633; MC/RE/VI/7; Ce répertoire contient 60 feuillets et fait partie d'un registre de 77 feuillets de papier manuscrits, hauteur 36 x largeur 24 cm, composé de 2 cahiers dont le premier est folioté par le notaire. Le registre a été entièrement restauré et relié, toutefois les premières pages étant très détériorées avant leur restauration, la lecture des actes est difficile.
  Le répertoire contient sur 2 colonnes non encadrées les informations suivantes: 1. nature de l'acte; 2. nom, prénom des parties. Il reprend les actes inscrits dans le répertoire précédent aux mêmes dates.
  Ce répertoire est relié au répertoire suivant, MC/RE/VI/8.
  Pierre I Muret (étude XCI), qui n'a pas laissé de minute dans cette étude, est associé au notaire Etienne Leroy pour la période du 10 février 1631 au 3 décembre 1633.
  - Page de titre, 1 bis r°; 1 feuillet
  - Liste chronologique des actes pour la période du 10 février au 31 décembre 1631, 10 février - 31 décembre 1631; 1 r°-10 v°; 10 feuillets
  - Liste chronologique des actes pour la période de janvier à décembre 1632, janvier - décembre 1632; 11 r°-27 r°; 17 feuillets
  - Liste chronologique des actes pour la période de janvier à novembre 1633, janvier - novembre 1633; 27 r°-60 r°; 34 feuillets
    Le répertoire présente pour cette période 3 listes: les deux premières (de janvier à novembre et de janvier à août) sont complémentaires, la troisième reprend les actes inscrits dans les deux premières.
    - de janvier à novembre 1633, janvier - novembre 1633; 27 r°-38 v°; 12 feuillets
      Les minutes de septembre à novembre (9 minutes) ont été "reçues avec autres notaires que ledit Muret".
    - de janvier à août 1633, janvier - août 1633; 39 r°-44 r°; 6 feuillets
      cette liste est différente de la précédente; les actes sont repris dans la liste suivante
    - de février à août 1633, février - août 1633; 45 r°-60 r°; 16 feuillets
      cette liste reprend les actes inscrits dans les deux listes précédentes
- Répertoire chronologique pour la période du 4 août 1631 au 3 décembre 1633, 4 août 1631 - 3 décembre 1633; MC/RE/VI/8; Ce répertoire comporte 16 feuillets et fait partie d' un registre de 77 feuillets de papier manuscrits, hauteur 36 x largeur 24 cm, composé de 2 cahiers dont le premier est folioté par le notaire. Le registre est en bon état. Il a été restauré et relié.
  Le répertoire contient sur 2 colonnes non encadrées les informations suivantes: 1. nature de l'acte; 2. nom, prénom, des parties.
  Ce répertoire est relié au répertoire précédent, MC/RE/VI/7.
  - Liste chronologique des actes pour la période du 4 août au 31 décembre 1631, 4 août - 31 décembre 1631; 61 r°-67 r°
  - Liste chronologique des actes pour la période de septembre à décembre 1632, septembre - décembre 1632; 67 v°-70 v°
  - Liste chronologique des actes pour la période de septembre au 3 décembre 1633, septembre - 3 décembre 1633; 70 v°-76 v°